臺灣高等法院高雄分院民事裁定
111年度抗字第243號
抗  告  人  曾正好  
相  對  人  國泰世紀產物保險股份有限公司

法定代理人  陳萬祥  
訴訟代理人  陳巧姿  
上列當事人間強制執行聲明異議事件，對於中華民國111年7月14
日臺灣高雄地方法院111年度執事聲字第36號所為裁定提起抗告
，本院裁定如下：
    主    文
抗告駁回。
抗告費用由抗告人負擔。
    理    由
一、按當事人或利害關係人，對於執行法院強制執行之命令，或
     對於執行法官、書記官、執達員實施強制執行之方法，強
    制 執行時應遵守之程序，或其他侵害利益之情事，得於強
    制執 行程序終結前，為聲請或聲明異議；但強制執行不因
    而停止，強制執行法第12條第1項前段定有明文。撤銷或更
    正強制執行之處分或程序，惟在強制執行程序終結前始得為
    之，故聲明異議雖在強制執行程序終結前，而執行法院或抗
    告法院為裁判時，強制執行程序已終結者，縱為撤銷或更正
    原處分或程序之裁定，亦屬無從執行，執行法院或抗告法院
    自應駁回聲明異議（最高法院104年度台抗字第1079號裁定
    意旨參照）。又執行法院專司民事強制執行事務，對於私權
    之爭執，並無審認之權限，故在強制執行程序中，如涉及私
    權之爭執，而其權益關係未盡明確時，應由當事人另依民事
    訴訟程序謀求救濟，要非強制執行法第12條第1項聲明異議
    所能解決（最高法院75年度台抗字第186號、79年度台抗字
    第310號民事裁定要旨參照）。是於民事執行程序中，得依
    強制執行法第12條第1項前段規定聲明異議請求救濟者，應
    僅限於有關「程序事項」之爭執，至有關「實體私權」之爭
    執，執行法院並無審認之權限，自應由當事人另依民事訴訟
    程序謀求救濟，要非聲明異議所能解決。
二、抗告人異議及抗告意旨略以：訴外人張宜靖所有車輛（車牌
    號碼000-0000號；下稱系爭汽車）於民國109年2月間與抗告
    人之車輛發生擦撞事故（下稱系爭事故），然系爭車輛先前
    已有車損，張宜靖於系爭事故後，未通知抗告人瞭解系爭汽
    車之車損及維修事宜，即一併修繕並向相對人申請理賠，且
    拖延至同年12月10日始向抗告人催收，不合邏輯，而證人即
    汽車維修廠人員林照雄於本案訴訟中亦隱瞞系爭汽車於系爭
    事故前即有車損之事實。系爭汽車因系爭事故僅受有螺絲鬆
    脫之損害，維修工資應僅新臺幣（下同）1,000元，相對人
    本件請求顯不合理，爰依法聲明異議等語。
三、經查：
　㈠相對人前基於保險代位之法律關係，訴請抗告人給付14,028
    元本息，經原法院於111年3月10日以110年度雄小字第2685
    號（下稱系爭本案判決）判決全部勝訴，抗告人嗣後雖不服
    提起上訴，然因已逾20日上訴期間，經原法院以111年度小
    抗字第7號裁定駁回其上訴等情，業經本院核閱上開民事事
    件卷證無誤，是系爭本案判決已告確定，堪以認定。
　㈡相對人於111年3月11日即持系爭本案判決為執行名義，聲請
    對抗告人為假執行，經原法院以111年度司執字第37548號（
    下稱系爭執行程序）受理，並於111年4月14日核發扣押命令
    禁止抗告人收取於第三人國泰世華商業銀行苓雅分行之存款
    16,438元，其後再於111年5月17日核發收取命令，而相對人
    業已收取完畢等情，亦據本院調取執行卷宗核閱確認，且有
    相對人函覆在卷足憑（見本院卷第31頁），是系爭執行程序
    已告終結，抗告人已不得聲明異議。
  ㈢又抗告人雖辯以其不知系爭汽車維修過程，相對人求償金額
    並不合理云云，然此均屬實體事項之爭執，並非強制執行法
    第12條第1項聲明異議之範疇，執行法院亦無從審究，抗告
    人聲明異議，仍屬無據。
四、綜上所述，系爭強制執行程序業已終結，且抗告人所述均屬
    實體事項，非執行程序所得審認，原裁定駁回其聲明異議，
    並無違誤。抗告人抗告意旨仍執前詞指摘原裁定不當，求予
    廢棄，非有理由，應予駁回。　　
中　　華　　民　　國　　111 　年　　8 　　月　　25　　日
                    民事第五庭    
                        審判長法  官 蘇姿月
                              法  官 郭宜芳
                              法  官 謝雨真
以上正本證明與原本無異。
本件不得再抗告。　　　　　　　　　　　　　　　　　　　
中　　華　　民　　國　　111 　年　　8 　　月　　25　　日
                              書記官 陳勃諺